【裁判字號】    90,易,266
【裁判日期】    900726
【裁判案由】    傷害等
【裁判全文】
臺灣新竹地方法院刑事判決                            九十年度易字第二六六號
    公  訴  人  臺灣新竹地方法院檢察署檢察官
    被      告  甲○○
                乙○○
    右  一  人
    選任辯護人  潘秀華律師
右列被告等因傷害等案件，經檢察官提起公訴（八十九年度偵字第三四三四號、九十
年度偵字第一一一一號），本院判決如左：
    主  文
甲○○傷害人之身體，處有期徒刑月，如易科罰金，以佰元折算壹日。
乙○○無罪。
    事  實
一、緣甲○○、乙○○與宋乃惠、丙○○，分別為兄弟，乙○○與宋乃惠均在新竹市
    ○○路二十三巷關東市場內擺設水果攤，彼此間因生意競爭而存有心結。民國八
    十九年六月四日上午六時三十分許，丙○○駕駛自小客車至上開市場內下貨後行
    駛在道路狹窄、往來民眾不少之市場巷弄內欲離去時，適逢甲○○在路旁行走，
    甲○○因認丙○○駕車碰觸其左肩有意挑釁，即當場攔下丙○○，丙○○因不滿
    認甲○○找碴，遂問「你想要怎麼樣？」，詎甲○○竟出於傷害人身體之故意，
    徒手毆打丙○○頭部多下，導致丙○○受有左側耳部、顳部腫痛等傷害。甲○○
    經乙○○上前勸阻拉開後，復公然在市場內以兇惡之語氣對丙○○恫稱：「幹你
    娘」、「你再裝傻，我就殺你」、「如要報警的話，走著瞧，要你全家好看」等
    語，妨害丙○○之名譽，並使丙○○心生畏懼，致生危害於其生命安全。
二、案經丙○○訴由臺灣新竹地方法院檢察署檢察官偵查起訴。
    理  由
壹、有罪部分─
一、訊據被告甲○○固坦承有上開傷害犯行，惟矢口否認有何公然侮辱或恐嚇丙○○
    之行為，其辯稱：伊是一時氣憤才與丙○○拉扯，但伊沒有罵「幹你娘」，伊因
    為不滿丙○○開車撞到伊，伊當天的口氣的確比較兇，但沒有恐嚇說要殺他或要
    他全家好看的話云云。經查，右揭事實，業據告訴人即被害人丙○○於偵、審中
    指訴綦詳，核與證人簡朝木到庭結證之情節相符，而告訴人確實因此受有左側耳
    部、顳部腫痛等傷害，亦有行政院衛生署新竹醫院出具之甲種診斷證明書一紙在
    卷可稽，並經本院向該院調取被害人丙○○當日之急診救醫病歷一份核閱無誤，
    有行政院衛生署新竹醫院九十年四月三十日新醫歷字第九ＯＯ二七Ｏ一號函附之
    病患丙○○之整本病歷影本乙份附於本院卷內可佐，被告甲○○自白傷害告訴人
    之部分，核與事實相符，其傷害告訴人之犯行可以認定。又被告甲○○雖一再否
    認有何公然侮辱或恐嚇之詞，然其亦不否認當時口氣的確很兇，衡情，被告甲○○與告訴人間互相看不順眼已非一日之事，被告甲○○亦坦承聽到告訴人反問他
    「你想要怎麼樣？」時就很生氣想揍他，被告甲○○雖經旁人攔阻仍果然為之，
    其並因此出言教訓告訴人並非不能想見之事，是其恐嚇危害告訴人生命安全乙詞
    ，應非虛構；況，證人與被告甲○○及告訴人間並不相識，純係路過之人，其證
    詞當無偏袒何人之理，被告甲○○空言否認上情，顯不足採，而菜市場為公眾得
    以自由往來之處所，被告甲○○與告訴人均為時常在該處出入之人，被告甲○○
    在該處公然辱罵告訴人，顯足以減損告訴人之聲譽，本件事證已臻明確，被告甲○○之公然侮辱及恐嚇之犯行亦洵堪認定，均應予依法論科。
二、核被告甲○○所為，係犯刑法第二百七十七條第一項之傷害罪、同法第三百零五
    條之恐嚇罪及同法第三百零九條第一項之公然侮辱罪。被告甲○○所犯上開傷害
    、公然侮辱及恐嚇罪三罪間，有方法、結果之牽連關係，為刑法第五十五條之牽
    連犯，應從情節較重之傷害罪處斷。公訴人認被告甲○○係一行為觸犯上開公然
    侮辱與恐嚇罪，為想像競合犯，應從一重處斷；所犯上開傷害與恐嚇罪二罪間，
    行為有別，罪名有異，應予分論併罰，尚有未洽，應予更正。爰審酌被告因小小
    磨擦即動手打人，並出言辱罵、恐嚇告訴人，且犯罪後仍不知悔改，復一直無法
    與告訴人達成和解，犯罪後之態度不佳等一切情狀，量處如主文所示之刑，以諭
    知易科罰金之折算標準，以資警惕。
貳、無罪部分─
一、公訴意旨略以：被告乙○○於上開八十九年六月四日上午六時三十分許，與其兄
    另即被告甲○○基於犯意聯絡與行為分擔，共同出於傷害人身體之故意（被告乙○○傷害部分未據告訴），徒手毆打丙○○身體多下，導致丙○○受有左側耳部
    、顳部腫痛等傷害，並同時共同公然在市場內以兇惡之語氣對丙○○恫稱：「幹
    你娘」、「你再裝傻，我就殺你」、「如要報警的話，走著瞧，要你全家好看」
    等語，妨害丙○○之名譽，並使丙○○心生畏懼，致生危害於其生命安全，因認
    被告乙○○涉嫌刑法第三百零五條之恐嚇罪及同法第三百零九條第一項之公然侮
    辱罪嫌等語。
二、按犯罪事實應依證據認定之，無證據不得推定其犯罪事實；又不能證明被告犯罪
    者，應諭知無罪之判決，刑事訴訟法第一百五十四條、第三百零一條第一項，分
    別定有明文。次按，告訴人之陳述如無瑕疵，且就其他方面調查又與事實相符，
    固足採為科刑之基礎，倘其陳述尚有瑕疵，則在未究明前，遽採為論罪科刑之依
    據，即難認適法，最高法院著有六十一年台上字第三Ｏ九九號判例可資參照。
三、公訴人認被告乙○○涉犯上開犯行，無非以：右揭事實業據告訴人丙○○指訴綦
    詳，並經證人簡朝木到庭結證在卷等語為其論據。訊據被告乙○○則堅詞否認有
    上開恐嚇或公然侮辱之犯行，辯稱：是告訴人與伊哥哥發生爭吵，伊只是過去勸
    架把伊哥哥拉開，並未出口罵人或恐嚇人等語。
四、經查，被告乙○○自偵訊時起即堅詞否認有恐嚇告訴人之犯行，除告訴人之指訴
    外，公訴人認定被告乙○○犯上開犯行最重要之證據即證人簡朝木之證言，惟，
  證人簡朝木於偵查中第一次到庭時，因無法確知被告兄弟二人係何人，遂經公訴
    人再次傳訊被告二人供其指認，而證人簡朝木於第二次到庭時即已經當庭指認被
    告甲○○、乙○○二人後清楚證稱：「確定是甲○○講的，另一人（按：即乙○○）沒講」（見九十年度偵字第一一一一號偵查卷第七頁），是以，公訴人所提
    出據以起訴被告乙○○之證據即與事實不符，證人簡朝木之證詞尚無法證明被告
    乙○○犯罪，此外，復查無其他積極證據足資認定被告乙○○有公訴人所指之公
    然侮辱或恐嚇之犯行，本院自應對被告乙○○被訴部分為無罪判決之諭知，以免
    冤抑。
五、至於被告乙○○涉嫌傷害告訴人丙○○部分，公訴人本即因認未據告訴人提出告
    訴而未起訴此一部分，此已據公訴人於起訴書之犯罪事實欄中交代明確（見起訴
    書犯罪事實欄第一段第三行），並經本院核閱全卷無誤，惟公訴人復於起訴書之
    證據並所犯法條欄內認定被告甲○○與被告乙○○就傷害告訴人丙○○之犯行有
    共同正犯之犯意聯絡與行為分擔，顯有未洽，然此部分因未據起訴已如前述，且
    被告乙○○被訴部分復經本院為前開無罪判決之宣示，本院既不得審究，爰不再
    論述，併此敘明。
、據上論斷，應依刑事訴訟法第二百九十九條第一項前段、第三百零一條第一項，
    刑法第二百七十七條第一項、第三百零五條、第三百零九條第一項、第五十五條
    、第四十一條第一項前段，罰金罰鍰提高標準條例第一條前段、第二條，判決如
    主文。
本案經檢察官吳金棟到庭執行職務。
中      華      民      國    九十      年      七      月    二十六    日
                                  臺灣新竹地方法院刑事第一庭
                                      法  官  遲  中  慧
右正本證明與原本無異。
如不服本判決，應於判決送達後十日內向本院提出上訴狀( 應附繕本 )，上訴於
臺灣高等法院。
                                      書記官  龔  柏  萃
中      華      民      國    九十      年      七      月    二十六    日
附錄本案論罪科刑法條全文：刑法第二百七十七條第一項、第三百零五條、第三百零
                          九條第一項、
刑法第二百七十七條：
 (普通傷害罪)
傷害人之身體或健康者，處三年以下有期徒刑、拘役或一千元以下罰金。
刑法第三百零五條：
 (恐嚇危害安全罪)
以加害生命、身體、自由、名譽、財產之事，恐嚇他人致生危害於安全者
，處二年以下有期徒刑、拘役或三百元以下罰金。
刑法第三百零九條：
 (公然侮辱罪)
公然侮辱人者，處拘役或三百元以下罰金。


司法院資訊處製作；財團法人民間司法改革基金會備份。
